臺灣高等法院刑事裁定
108年度聲字第4481號
聲  請  人  臺灣高等檢察署檢察官                      
受  刑  人  傅鈴惠


上列聲請人因受刑人數罪併罰有二裁判以上，聲請定其應執行之
刑（聲請案號：臺灣高等檢察署108年度執聲字第2126號），本
院裁定如下：
    主  文
傅鈴惠犯如附表所示各罪所處之刑，應執行拘役壹佰貳拾日，如
易科罰金，以新臺幣壹仟元折算壹日。
    理  由
一、聲請意旨略以：受刑人傅鈴惠因竊盜等數罪，先後經判決確
    定如附表，應依刑法第53條、第51條第6款（聲請書誤為第5
    款）之規定，定其應執行之刑，爰依刑事訴訟法第477條第1
    項聲請裁定等語。
二、按裁判確定前犯數罪者，併合處罰之；數罪併罰有二裁判以
    上者，應依刑法第51條之規定定其應執行之刑；宣告多數有
    期徒刑者，於各刑中之最長期以上，各刑合併之刑期以下，
    定其刑期；宣告多數拘役者，比照前款定其刑期；但不得逾
    120日，刑法第50條第1項、第53條、第51條第5款、第6款分
    別定有明文。又法律上屬於自由裁量之事項，有其外部性界
    限及內部性界限，並非概無拘束。依據法律之具體規定，法
    院應在其範圍選擇為適當之裁判者，為外部性界限；而法院
    為裁判時，應考量法律之目的，及法律秩序之理念所在者，
    為內部性界限。法院為裁判時，二者均不得有所踰越。在數
    罪併罰，有二裁判以上，定其應執行之刑時，固屬於法院自
    由裁量之事項，然仍應受前揭外部性界限及內部性界限之拘
    束（最高法院94年度台非字第233號判決意旨參照）。
三、查受刑人因犯如附表所示之案件，經本院判處如附表所示之
    刑，均經確定在案，且本件聲請定應執行刑之犯罪事實最後
    判決法院為本院等情，有本院107 年度上易字第2089、2127
    號、108年度上易字第704、740號判決、108年度聲字第3126
    號裁定及本院被告前案紀錄表各1 份在卷可稽。揆諸前揭法
    條規定，檢察官聲請定其應執行之刑，本院審核認聲請為正
    當，參酌受刑人犯罪之情節及行為次數，對於其所犯如附表
    所示之罪為整體非難評價，定其應執行刑如主文所示，並諭
    知易科罰金之折算標準。
四、至受刑人所犯附表編號1至9所示之案件雖已易科罰金執行完
    畢，有本院被告前案紀錄表1份在卷足憑，惟附表編號2至15
    所示之案件係於附表編號1所示之案件判決確定前所犯，合
    於數罪併罰要件，仍應就如附表所示之罪所處之刑，合併定
    應執行刑，至附表編號1至9所示案件已執行之刑期部分，則
    屬就所定應執行刑於執行時應為如何折抵之問題，併此敘明
    。
據上論斷，應依刑事訴訟法第477條第1項，刑法第53條、第51條
第6款、第41條第1項前段，裁定如主文。
中　　華　　民　　國　　109 　年　　1 　　月　　8 　　日
                  刑事第十五庭  審判長法　官  劉興浪
  　　　　　　　　　　　　　　　　　　法　官  陳信旗
  　　　　　　　　　　　　　　　　　　法　官  林怡秀
以上正本證明與原本無異。
不得抗告。
                                      書記官  陳采薇
中　　華　　民　　國　　109 　年　　1 　　月　　9 　　日






附表：受刑人傅鈴惠定應執行刑案件一覽表
編　　　　號  1 2 3 罪　　　　名  竊盜 竊盜 竊盜 宣　 告 　刑  拘役10日 拘役35日 拘役8日 犯 罪 日 期  106年6月8日晚間10時24分至同日晚間11時許 105年8月10日晚間6時55分許 105年8月10日晚間6時55分許 偵查（自訴）機關年度案號  臺灣臺北地方檢察署106年度偵字第16860號 臺灣臺北地方檢察署106年度偵字第228號、106年度調偵字第59號 同左  最  後 事實審 法　院 臺灣高等法院 臺灣高等法院 同左  案　號 107年度上易字第2089號 107年度上易字第2127號 同左  判　決 日　期 108年1月23日 108年4月11日 同左  確　定 判　決 法　院 臺灣高等法院 臺灣高等法院 同左  案　號 107年度上易字第2089號 107年度上易字第2127號 同左  判　決 日　期 108年1月23日 108年4月11日 同左 備　　　　註  臺灣臺北地方檢察署108年度執字第2338號（已執行完畢）。 編號1至9所示案件經本院以108年度聲字第3126號裁定應執行拘役85日。 臺灣臺北地方檢察署108年度執字第3963號（已執行完畢）。 編號2至9所示案件經本院以107年度上易字第2127號判決應執行拘役80日。 編號1至9所示案件經本院以108年度聲字第3126號裁定應執行拘役85日。  

編　　　　號  4 5 6 罪　　　　名  竊盜 竊盜 竊盜 宣　 告 　刑  拘役4日 拘役16日 拘役4日 犯 罪 日 期  105年8月10日晚間6時55分許 105年8月10日晚間6時55分許 105年8月10日晚間6時55分許 偵查（自訴）機關年度案號  臺灣臺北地方檢察署106年度偵字第228號、106年度調偵字第59號 同左 同左  最  後 事實審 法　院 臺灣高等法院 同左 同左  案　號 107年度上易字第2127號 同左 同左  判　決 日　期 108年4月11日 同左 同左  確　定 判　決 法　院 臺灣高等法院 同左 同左  案　號 107年度上易字第2127號 同左 同左  判　決 日　期 108年4月11日 同左 同左 備　　　　註  臺灣臺北地方檢察署108年度執字第3963號（已執行完畢）。 編號2至9所示案件經本院以107年度上易字第2127號判決應執行拘役80日。 編號1至9所示案件經本院以108年度聲字第3126號裁定應執行拘役85日。   

編　　　　號  7 8 9 罪　　　　名  竊盜 竊盜 竊盜 宣　 告 　刑  拘役4日 拘役4日 拘役30日 犯 罪 日 期  105年8月10日晚間6時55分許 105年8月10日晚間6時55分許 105年9月3日下午5時54分許 偵查（自訴）機關年度案號  臺灣臺北地方檢察署106年度偵字第228號、106年度調偵字第59號 同左 同左  最  後 事實審 法　院 臺灣高等法院 同左 同左  案　號 107年度上易字第2127號 同左 同左  判　決 日　期 108年4月11日 同左 同左  確　定 判　決 法　院 臺灣高等法院 同左 同左  案　號 107年度上易字第2127號 同左 同左  判　決 日　期 108年4月11日 同左 同左 備　　　　註  臺灣臺北地方檢察署108年度執字第3963號（已執行完畢）。 編號2至9所示案件經本院以107年度上易字第2127號判決應執行拘役80日。 編號1至9所示案件經本院以108年度聲字第3126號裁定應執行拘役85日。   

編　　　　號  10 11 12 罪　　　　名  竊盜 竊盜 竊盜 宣　 告 　刑  拘役15日 拘役15日 拘役40日 犯 罪 日 期  106年5月25日晚間8時許 106年6月11日晚間7時30分許 106年7月24日晚間10時47分許 偵查（自訴）機關年度案號  臺灣士林地方檢察署106年度偵字第9092、12868、13477號、107年度偵字第3533號 同左 同左  最  後 事實審 法　院 臺灣高等法院 同左 同左  案　號 108年度上易字第704號 同左 同左  判　決 日　期 108年8月20日 同左 同左  確　定 判　決 法　院 臺灣高等法院 同左 同左  案　號 108年度上易字第704號 同左 同左  判　決 日　期 108年8月20日 同左 同左 備　　　　註  臺灣士林地方檢察署108年度執字第4871號。 編號10至14所示案件經本院以108年度上易字第704號判決應執行拘役80日。   

編　　　　號  13 14 15 罪　　　　名  竊盜 竊盜 竊盜 宣　 告 　刑  拘役40日 拘役15日 拘役45日 犯 罪 日 期  106年8月21日下午3時5分許 106年12月23日上午11時10分許 106年7月23日晚間9時許 偵查（自訴）機關年度案號  臺灣士林地方檢察署106年度偵字第9092、12868、13477號、107年度偵字第3533號 同左 臺灣士林地方檢察署106年度偵字第13627號  最  後 事實審 法　院 臺灣高等法院 同左 臺灣高等法院  案　號 108年度上易字第704號 同左 108年度上易字第740號  判　決 日　期 108年8月20日 同左 108年8月22日  確　定 判　決 法　院 臺灣高等法院 同左 臺灣高等法院  案　號 108年度上易字第704號 同左 108年度上易字第740號  判　決 日　期 108年8月20日 同左 108年8月22日 備　　　　註  臺灣士林地方檢察署108年度執字第4871號。 編號10至14所示案件經本院以108年度上易字第704號判決應執行拘役80日。  臺灣士林地方檢察署108年度執字第5115號